【裁判字號】    95,上訴,369
【裁判日期】    950413
【裁判案由】    違反毒品危害防制條例
【裁判全文】
臺灣高等法院高雄分院刑事判決         95年度上訴字第369號
上  訴  人
即  被  告  甲○○
上列上訴人因違反毒品危害防制條例案件，不服臺灣高雄地方法
院94年度訴字第3680號中華民國95年1 月4 日第一審判決（起訴
案號：臺灣高雄地方法院檢察署93年度毒偵字第6388號，併辦案
號：同署94年度毒偵字第7457號），提起上訴，本院依簡式審判
程序判決如下：
     主  文
上訴駁回。
     事  實
一、甲○○前於民國88年間，因施用毒品案件，經原審以88年度
    毒聲字第6361號裁定送觀察、勒戒，因認有繼續施用毒品之
    傾向，經原審再以88年度毒聲字第7276號裁定送強制戒治，
    嗣因認無繼續戒治之必要，經原審以89年度毒聲字第3214號
    裁定停止戒治，所餘戒治期間，並付保護管束，甫於89年10
    月4 日因保護管束期滿視為強制戒治執行完畢。詎其仍不知
    戒絕毒癮，明知海洛因經公告列為毒品危害防制條例第2 條
    第2 項第1 款之第一級毒品，不得非法持有、施用，復基於
    施用第一級毒品海洛因之概括犯意，於保護管束期滿視為強
    制戒治執行完畢釋放後5 年內，自93年3 月間某日起迄同年
    10月21日下午2 時許止，在高雄縣林園鄉海邊等處，以海洛
    因摻水置入注射針筒注射體內之方式，連續施用第一級毒品
    海洛因多次。嗣先於93年7 月23日下午4 時40分許，在高雄
    縣林園鄉○○村○○路1 號內為警查獲，並當場扣得殘留第
    一級毒品海洛因之注射針筒1 支；繼之於同年10月22日下午
    2 時30分許，在高雄縣林園鄉○○路○ 段萬應公廟前再為警
    查獲，並當場扣得殘留第一級毒品海洛因之注射針筒1 支及
    殘渣袋1 個，始知悉上情。
三、案經高雄市政府警察局小港分局、高雄縣政府警察局鳳山分
    局分別報請臺灣高雄地方法院檢察署檢察官偵查起訴及移送
    。
     理  由
一、上開事實，業據上訴人即被告甲○○於原審及本院審理時供
    承不諱，且被告為警查獲時，先後於93年7 月23日晚上7 時
    許及同年10月22日下午4 時50分許所採集之尿液，經送驗結
    果，確呈嗎啡陽性反應，此有高雄縣政府衛生局93年7 月29
    日93煙檢字第1590號煙毒尿液檢驗成績書1 紙、高雄醫學大
    學附設中和紀念醫院94年10月11日報告編號9410-72 號濫用
    藥物尿液檢驗報告1 紙、高雄市立凱旋醫院93年11月5 日濫
    用藥物尿液檢驗報告1 紙暨所附尿液代碼與姓名對照表2份
    附卷可稽。另扣案之注射針筒2 支及殘渣袋1 個，經送請高
    雄醫學大學附設中和紀念醫院檢驗結果，均呈海洛因陽性反
    應，此亦有該院94年8 月9 日、11月8 日報告編號9408-66
    、9411-77 及9411-78 號檢驗報告3 紙存卷可參。此外，復
    有搜索扣押筆錄、扣押物品目錄表各2 份附卷足佐。是被告
    前揭自白與事實相符，自得採為認定被告犯罪之證據。綜上
    所述，本件事證明確，被告之犯行，堪以認定。
二、被告前於88年間，因施用毒品案件，經原審以88年度毒聲字
    第6361號裁定送觀察、勒戒，因認有繼續施用毒品之傾向，
    經原審再以88年度毒聲字第7276號裁定送強制戒治，嗣因認
    無繼續戒治之必要，經原審以89年度毒聲字第3214號裁定停
    止戒治，所餘戒治期間，並付保護管束，甫於89年10月4 日
    因保護管束期滿視為強制戒治執行完畢之事實，有臺灣高等
    法院被告前案紀錄表1 紙在卷可參，其於前案保護管束期滿
    視為強制戒治執行完畢釋放後，5 年內再犯本件施用毒品之
    罪，自應依法論科。
三、查海洛因係毒品危害防制條例第2 條第2 項第1 款所稱之第
    一級毒品，不得非法持有、施用。核被告甲○○所為，係犯
    毒品危害防制條例第10條第1 項之施用第一級毒品罪。其施
    用第一級毒品海洛因前，持有海洛因之低度行為，應為施用
    之高度行為所吸收，不另論罪。又被告先後多次施用第一級
    毒品之犯行，時間緊接，犯罪構成要件相同，顯係基於概括
    犯意反覆為之，應依連續犯之規定論以一罪，並依刑法第56
    條加重其刑。至於移送併辦意旨認被告自93年3 月初起至同
    年7 月23日止，亦有施用海洛因之犯行，惟被告此部分犯行
    已在起訴事實範圍內，本院自得一併審理，併此明。
四、原審因而適用毒品危害防制條例第10條第1 項、第18條第1
    項前段，刑法第11條、第56條之規定，並審酌被告前因施用
    毒品案件經保護管束期滿視為強制戒治執行完畢釋放後，仍
    未能徹底戒絕毒品，復犯本案施用毒品罪，顯見其無戒毒悔
    改之意，惟念其施用毒品之次數、施用毒品乃自戕一己之身
    體健康，尚未對他人造成危害，且犯後已坦承犯行，態度良
    好等一切情狀，量處有期徒刑8 月，以資懲戒。並認扣案殘
    留第一級毒品海洛因之注射針筒2 支及殘渣袋1 個，均已難
    與其上殘留之第一級毒品海洛因析離，均屬查獲之第一級毒
    品，均應依毒品危害防制條例第18條第1 項前段規定宣告沒
    收銷燬。經核原判決認事用法並無不合，量刑亦屬適度，被
    告上訴意旨，指摘原判決量刑過重不當，為無理由，應予駁
    回。
據上論斷，應依刑事訴訟法第273 條之1 第1 項、第368 條，判
決如主文。
本案經檢察官林惠到庭執行職務。
中    華    民    國    95    年    4     月    13    日
                  刑事第三庭    審判長法  官  周賢銳
                                      法  官  黃仁松
                                      法  官  謝宏宗
以上正本證明與原本無異。
如不服本判決應於收受本判決後10日內向本院提出上訴書狀，其
未敘述上訴理由者，並得於提起上訴後10日內向本院補提理由書
狀（均須按他造當事人之人數附繕本）「切勿逕送上級法院」。
中    華    民    國    95    年    4     月    14    日
                                      書記官  熊惠津
附錄本判決論罪科刑法條：
毒品危害防制條例第10條第1項
施用第一級毒品者，處 6 月以上 5 年以下有期徒刑。
                                                A


司法院資訊處製作；財團法人民間司法改革基金會備份。
